臺灣雲林地方法院民事裁定
110年度聲字第50號
聲  請  人  張琨鴻  
相  對  人  林秋雄  
上列當事人間聲請停止執行事件，本院裁定如下：
    主  文
聲請人供擔保新臺幣貳佰捌拾柒萬柒仟捌佰柒拾伍元後，本院11
0年度司執字第21235號強制執行事件之執行程序，於本院110年
度訴字469號債務人異議之訴事件裁判確定，或因撤回、和解、
調解而終結前，應暫予停止。
程序費用由相對人負擔。
    理  由
一、按有回復原狀之聲請或提起再審或異議之訴，或對於和解為
    繼續審判之請求，或提起宣告調解無效之訴、撤銷調解之訴
　　，或對於許可強制執行之裁定提起抗告時，法院因必要情形
    或依聲請定相當並確實之擔保，得為停止強制執行之裁定。
    強制執行法第18條第2項定有明文。
二、本件聲請意旨略以:
㈠、緣相對人以本院109年度訴字第126號和解筆錄（下或稱本件
    和解）為執行名義，主張聲請人僅履行和解內容中二個月之
    補償費，針對所積欠之租金及水電費仍未清償，亦未依和解
    內容將門牌號碼雲林縣○○市○○○路0號之「249串燒店」及同
    路1號及3號之「紅牛海鮮熱炒店後方之鐵皮屋」（下合稱系
    爭房屋）騰空返還，而向本院聲請強制執行，現由本院110
    年度司執字第21235號遷讓房屋等強制執行事件（下稱本件
    執行）受理在案。
㈡、然兩造於民國109年4月24日成立本件和解後，聲請人業於同
    年6月19日依和解內容將所積欠相對人之租金、水電費共新
    台幣（下同）42萬元清償完畢，經相對人當場點收無誤，而
    關於系爭房屋遷讓部分，兩造亦於同日（109年6月19日）成
    立新協議，相對人同意繼續出租系爭房屋予聲請人使用，本
    件和解所載相對人應遷讓返還系爭房屋之債權，業因新協議
    而消滅，聲請人業已向本院提起債務人異議之訴（110年度
    訴字第469號，下稱本件債務人異議之訴），爰依強制執行
    法第18條第2項規定，請准裁定本件執行程序，於本件債務
    人異議之訴判決確定或因和解、撤回而終結前，停止執行等
    語。
三、經查，本件執行程序尚未終結，而聲請人已向本院對相對人
    提起本件債務人異議之訴，現由本院審理中等情，業經本院
    調取上開事件卷宗核閱無訛。依首開規定意旨，聲請人之聲
    請為有理由，應予准許。
四、按法院定擔保金額而准許停止強制執行之裁定者，該項擔保
    係備供債權人因停止執行所受損害之賠償，其數額應依標的
    物停止執行後，債權人未能即時受償或利用該標的物所受之
    損害額，或其因另供擔保強制執行所受之損害額定之，非以
    標的物之價值或其債權額為依據（最高法院86年度台抗字第
    442 號民事裁判要旨可資參照）。查:
㈠、本院審核本件執行案卷結果，相對人聲請強制執行之內容包
    括金錢債權及系爭房屋之遷讓二部分，其中金錢債權為42萬
    元及自109年7月13日起至清償日止，按週年利率5%計算之利
    息，計算至本件裁定時（以110年10月13日計）合計約為467
　　,250元{計算式：42萬元+【42萬元×5％×(2+3/12)年】=467,
　　250 元} ，則相對人因停止執行所受之損失，應為相對人遲
    延收取上開執行債權之期間內，依該債權數額按法定遲延利
    息即年息5 ％計算之損害。另遷讓系爭房屋部分，則以兩造
    就系爭房屋原所簽訂之租賃契約，每月租金7萬元計算相對
    人未能及時利用系爭房屋之損失。
㈡、又本件異議之訴之訴訟標的價額，其中就系爭房屋之租賃權
    部分，因新協議之租金為每月15,000元、租期至114年11月3
    0日止，依民事訴訟法第77條之9前段所規定因租賃權涉訟
　　，其租賃定有期間者，以權利存續期間之租金總額為準，計
    算結果為735,000元（計算式:15,000元×【4×12+1】月=735,
　　000），加上開前項之金錢債權42萬元部分，合計為1,155,0
　　00元，為不得上訴第三審之事件。參照各級法院辦案期限實
    施要點第2 條規定：民事第一審審判案件期限為1年4月、民
    事第二審審判案件期限為2年，合計為3年4月，以此預估兩
    造間本件債務人異議之訴事件之審理期限。則相對人因停止
    執行未能及時受償執行債權所受之損害應為金錢債權之利息
    損失77,875元【計算式：467,250元×5 ％×（3+4/12）年=77
　　,874.99元，元以下四捨五入】，加上系爭房屋相當於租金
    之損失280萬元【計算式:7萬元×（3×12+4）月=280萬元】，
    合計2,877,875元。從而，本院認聲請人應提供之擔保金以2
    ,877,875元為適當。準此，爰酌定如主文所示擔保金額准許
    之。
四、依強制執行法第18條第2項、第30條之1，民事訴訟法第95條
　　、第78條，裁定如主文。
中　　華　　民　　國　　110 　年　　10　　月　　18　　日
                  民事第一庭    法  官  黃一馨

以上正本係照原本作成
如對本裁定抗告，應於收受裁定正本送達後10日內向本院提出抗
告狀，並繳納抗告裁判費新台幣1,000元。
中　　華　　民　　國　　110 　年　　10　　月　　18　　日
                                書記官　鄭夙惠